---
title: "Rapport OPEN"
author: "COUSTON Clara"
date: "`r format(Sys.time(), '%d %B %Y')`"
output:
  pdf_document:
    toc: true
    toc_depth: '3'
  html_document:
    code_folding: hide
    fig_caption: true
    number_sections: true
    toc: true
    toc_depth: 3
    toc_float:
      collapsed: true
      smooth_scroll: true
bibliography: Biblio/Biblio.bib
csl: "biblio/isara-iso-690.csl"
---

```{r setup, include=FALSE}
knitr::opts_chunk$set(echo = TRUE, warning = FALSE)
library(knitr)
library(ade4)
library(FactoMineR)
```

# Introduction

Ce rapport s'inscrit dans le test et l'utilisation de RMarkdown. Celui-ci sera déposé dans un git afin d'être disponible pour les utilisateurs.
Ce rapport contient : 
-   Du texte
-   Un graphique
-   Une photo
-   Une source bibliographique

Le but est de créer un graphique ostentatoire avec l'utilisation de plusieurs fonctions de la suite ggplot2. 

# Les données

Les données proviennent de RStudio directement.

## Imports

```{r imports, echo=TRUE, eval=TRUE}
library(ggplot2)
data("diamonds")
```

## Présentation

Nous disposons de données sur diamonds :

```{r sites, echo=TRUE, eval=TRUE}
head(diamonds)
```

Vous pouvez aussi intégrer du R dans le texte comme dans la phrase suivante. Nous disposons de `r ncol(diamonds)` colonnes et `r nrow(diamonds)` lignes.

# Analyses

## Réalisation du graphique

Voici la figure réalisée suite à la consigne demandée :

```{r graph1, echo=FALSE, eval=TRUE, fig.height = 10, fig.width = 6, fig.align = "center"}

# Création d'un graphique avancé avec plusieurs dimensions
plot <- ggplot(diamonds, aes(x = carat, y = price, color = cut, size = depth, shape = clarity)) +
  geom_point(alpha = 0.6) +  # Ajout de points avec une transparence de 60%
  labs(
    title = "Analyse avancée des diamants",
    subtitle = "Relation entre le carat, le prix, la coupe, la profondeur et la clarté",
    x = "Carat",
    y = "Prix (USD)",
    color = "Qualité de la coupe",
    size = "Profondeur",
    shape = "Clarté"
  ) +
  theme_minimal() +  # Application d'un thème épuré
  scale_color_manual(values = c("Fair" = "red", "Good" = "blue", "Very Good" = "green", "Premium" = "purple", "Ideal" = "orange")) +
  scale_size_continuous(range = c(1, 5)) +  # Ajustement de la taille des points
  facet_wrap(~ cut) +  # Séparation en sous-graphiques par qualité de coupe
  theme(legend.position = "bottom", panel.grid.major = element_line(color = "grey90"))

# Affichage du graphique
print(plot)

```

## Analyse du graphique

### Relation entre le carat et le prix

On observe une tendance générale où le prix augmente avec le nombre de carats. Cependant, cette relation n'est pas strictement linéaire, car d'autres facteurs influencent également le prix.

### Impact de la qualité de coupe

La couleur des points représente la qualité de coupe du diamant, avec une différenciation claire grâce à une palette de couleurs distinctes.
Les diamants de coupe "Ideal" et "Premium" (en orange et violet) semblent généralement plus chers pour un même nombre de carats, ce qui confirme l'importance de la qualité de la coupe sur la valeur.

### Le profondeur du diamand

La taille des points reflète la profondeur du diamant. On remarque que la profondeur varie mais ne semble pas avoir un impact immédiat sur le prix.

### Facettage des données

Le graphique est divisé en plusieurs sous-graphiques selon la qualité de coupe. Cela permet d’analyser comment la relation entre carat et prix varie selon chaque catégorie de coupe.

# Conclusion

Ce graphique met en évidence l’influence de plusieurs facteurs sur le prix des diamants. Si le carat est un élément déterminant, la qualité de coupe et potentiellement d'autres critères (comme la clarté et la couleur) influencent également fortement la valeur du diamant [@watson_secrets_2025].

## Autre graphique réalisé

```{r graph2, echo=FALSE, eval=TRUE, fig.height = 10, fig.width = 6, fig.align = "center"}

library(ggplot2)

# Création du graphique
f <- ggplot(diamonds, aes(x = carat, y = price)) +
  geom_hex(aes(fill = after_stat(count)), color = "black") +  # Ajout de contours noirs aux hexagones
  scale_fill_viridis_c(option = "C") +  # Palette de couleurs améliorée
  labs(
    title = "Densité des diamants selon le carat et le prix",
    subtitle = "Visualisation en hexagones",
    x = "Carat",
    y = "Prix (USD)",
    fill = "Nombre d'observations"
  ) +
  theme_minimal() +  # Appliquer un thème propre
  theme(legend.position = "right")  # Déplacer la légende sur le côté droit

# Affichage du graphique
print(f)

```





## Bibliographie
